---
title: "Anualidades"
output: html_document
---

```{r setup, include=FALSE}
knitr::opts_chunk$set(echo = TRUE)
```

# Índice 

* [Valores futuros](#valores-futuros)
1. [Problema 1](#problema-1)
2. [Problema 2](#problema-2)
3. [Problema 3](#problema-3)
4. [Problema 4](#problema-4)
5. [Problema 5](#problema-5)
6. [Problema 6](#problema-6)
7. [Problema 7](#problema-7)
8. [Problema 8](#problema-8)
* [Valores actuales](#valores-actuales)
9. [Problema 9](#problema-9)
10. [Problema 10](#problema-10)
11. [Problema 11](#problema-11)
12. [Problema 12](#problema-12)
13. [Problema 13](#problema-13)
14. [Problema 14](#problema-14)
15. [Problema 15](#problema-15)
16. [Problema 16](#problema-16)
* [Anualidades diferidas](#anualidades-diferidas)
17. [Problema 17](#problema-17)
18. [Problema 18](#problema-18)

# Valores futuros
## Problema 1
Una persona desea ahorrar $500.00 cada fin de quincena durante 40 años. Si el fondo de inversión paga una tasa de rendimiento de 7.5% ¿Cuánto dinero tendrá ahorrado al final de su proyecto financiero?

```{r}
VFVenc = function(A, t, r){
  VF = A*((1+r)**t-1)/r
  return(VF)
}
VFVenc(500, 24*40, 0.075/24)
```

## Problema 2
Una persona desea tener $3,038,688 dentro de 40 años. Si el fondo de inversión paga una tasa de rendimiento de 7.5%, ¿cuánto dinero tiene que ahorrar al final de cada quincena?

```{r}
pagoVFVenc = function(VF, t, r){
  A = r*VF/((1+r)**t-1)
  return(A)
}
pagoVFVenc(3038688, 24*40, 0.075/24)
```

## Problema 3
Una persona desea tener $3,038,688 ahorrando 500 pesos al final de cada quincena durante 40 años, ¿qué tasa de rendimiento debe tener el fondo de inversión?

```{r}
tasaVFVenc = function(VF, t, A){
  dif = VF+1
  aprox = 0
  i=1
  while (VF/10000 < dif){
    r = i / 1000000
    aprox = A*((1+r)**t-1)/r
    dif = abs(VF-aprox)
    i=i+1
  }
  return (r*100*24)
}
tasaVFVenc(3038688, 24*40, 500)
```

## Problema 4
Una persona desea tener $3,038,688 ahorrando 500 pesos al final de cada quincena, si el rendimiento del fondo de inversión es del 7.5%, ¿durante cuántos años debe ahorrar?

```{r}
periodosVFVenc = function(VF, A, r){
  t = log(1+r*VF/A)/log(1+r)
  return(t/24)
}
periodosVFVenc(3038688, 500, 0.075/24)
```

## Problema 5
Una persona desea ahorrar $500.00 cada inicio de quincena durante 40 años. Si el fondo de inversión paga una tasa de rendimiento de 7.5% ¿Cuánto dinero tendrá ahorrado al final de su proyecto financiero?

```{r}
VFAnt = function(A, t, r){
  VF = (1+r)*A*((1+r)**t-1)/r
  return(VF)
}
VFAnt(500, 24*40, 0.075/24)
```

## Problema 6
Una persona desea tener $3,048,184 dentro de 40 años. Si el fondo de inversión paga una tasa de rendimiento de 7.5%, ¿cuánto dinero tiene que ahorrar al inicio de cada quincena?

```{r}
pagoVFAnt = function(VF, t, r){
  A = r*VF/(((1+r)**t-1)*(1+r))
  return(A)
}
pagoVFAnt(3048184, 24*40, 0.075/24)
```

## Problema 7
Una persona desea tener $3,048,184 ahorrando 500 pesos al inicio de cada quincena durante 40 años, ¿qué tasa de rendimiento debe tener el fondo de inversión?

```{r}
tasaVFAnt = function(VF, t, A){
  dif = VF+1
  aprox = 0
  i=1
  while (VF/10000 < dif){
    r = i / 1000000
    aprox = (1+r)*A*((1+r)**t-1)/r
    dif = abs(VF-aprox)
    i=i+1
  }
  return (r*24*100)
}
tasaVFAnt(3048184, 24*40, 500)
```

## Problema 8
Una persona desea tener $3,048,184 ahorrando 500 pesos al inicio de cada quincena, si el rendimiento del fondo de inversión es del 7.5%, ¿durante cuántos años debe ahorrar?

```{r}
periodosVFAnt = function(VF, A, r){
  t = log(1+r*VF/(A*(1+r)))/log(1+r)
  return(t/24)
}

periodosVFAnt(3048184, 500, 0.075/24)
```
# Valores Actuales

## Problema 9

Una persona paga cada quincena $450.00 durante 2 años. Si la tienda departamental le cobra de 11% de interés ¿Cuánto le prestaron?

```{r}
VAVenc = function(A, t, r){
  VA = A*(1-(1+r)**-t)/r
  return(VA)
}
VAVenc(450, 2*24,0.11/24)

```

## Problema 10

Una persona debe $19,349.45 a una tasa del 11%, si debe pagar en dos años, ¿cuánto debe pagar quincenalmente?

```{r}
pagoVAVenc = function(VA, t, r){
  A = r*VA/(1-(1+r)**-t)
  return(A)
}
pagoVAVenc(19349.45, 24*2,0.11/24)
```

## Problema 11

Una persona debe $19,349.45 si debe pagar 450 pesos quincenales durante dos años, ¿qué tasa le están cobrando?

```{r}
tasaVAVenc = function(VA, t, A){
  dif = VA+1
  aprox = 0
  i=1
  while (VA/10000 < dif){
    r = i / 1000000
    aprox = A*(1-(1+r)**-t)/r
    dif = abs(VA-aprox)
    i=i+1
  }
  return (r*100*24)
}
tasaVAVenc(19349.45, 24*2,450)
```

## Problema 12

Una persona debe $19,349.45 si debe pagar 450 pesos quincenales con una tasa del 11%, ¿cuántos años tardará en pagar su deuda?

```{r}
periodosVAVenc = function(VA, A, r){
  t = -log(1-r*VA/A)/log(1+r)
  return(t/24)
}
periodosVAVenc(19349.45,450,0.11/24)
```

## Problema 13

Una persona paga al inicio de cada quincena $450.00 durante 2 años. Si la tienda departamental le cobra de 11% de interés ¿Cuánto le prestaron?

```{r}
VAAnt = function(A, t, r){
  VA = (1+r)*A*(1-(1+r)**-t)/r
  return(VA)
}
VAAnt(450, 2*24, 0.11/24)
```

## Problema 14

Una persona debe $19,438.13 a una tasa del 11%, si debe pagar en dos años, ¿cuánto debe pagar al inicio de cada quincena?

```{r}
pagoVAAnt = function(VA, t, r){
  A = r*VA/((1-(1+r)**-t)*(1+r))
  return(A)
}
pagoVAAnt(19438.13, 24*2, 0.11/24)
```

## Problema 15

Una persona debe $19,438.13 si debe pagar 450 pesos al inicio de cada quincena durante dos años, ¿qué tasa le están cobrando?

```{r}
tasaVAAnt = function(VA, t, A){
  dif = VA+1
  aprox = 0
  i=1
  while (VA/10000 < dif){
    r = i / 1000000
    aprox = (1+r)*A*(1-(1+r)**-t)/r
    dif = abs(VA-aprox)
    i=i+1
  }
  return (r*100*24)
}
tasaVAAnt(19438.13, 24*2, 450)
```

## Problema 16

Una persona debe $19,438.13 si debe pagar 450 pesos al inicio de cada quincena con una tasa del 11%, ¿cuántos años tardará en pagar su deuda?

```{r}
periodosVAAnt = function(VA, A, r){
  t = -log(1-r*VA/(A*(1+r)))/log(1+r)
  return(t/24)
}
periodosVAAnt(19438.13, 450, 0.11/24)
```

# Anualidades diferidas

## Problema 17

Una persona paga cada quincena $450.00 durante 2 años. Si la tienda departamental le cobra de 11% de interés, ¿cuánto le prestaron si comienza a pagar 3 meses después de adquirido el financiamiento?

```{r}
VADif = function(A, r, t, G){
  VA = (A*(1-(1+r)**-t)/r)/(1+r)**G
  return(VA)
}
VADif(450, 0.11/24, 2*24, 1*24/4)
```
## Problema 18

Una persona pide un financiamiento de $18,825.77. Si la tienda departamental le cobra 11% de interés, le ofrece empezar a pagar dentro de 3 meses y debe pagar durante 2 años. ¿cuánto debe pagar quincenalmente?

```{r}
VADif = function(VA, r, G){
  VA = VA*(1+r)**G
  return(VA)
}
pagoVADif = function(VA, t, r, G){
  VA = VADif(VA, r, G)
  A = r*VA/(1-(1+r)**-t)
  return(A)
}
pagoVADif(18825.77, 2*24, 0.11/24, 1*24/4)
```